臺灣士林地方法院交通事件裁定　　　　93年度交聲字第1612號
原處分機關　臺北市交通事件裁決所
異　議　人
即受處分人　甲○○
上列受處分人因違反道路交通管理處罰條例案件，對於臺北市交
通事件裁決所民國93年10月29日所為之處分（原處分案號：北市
裁三字第裁22-ACU620710號），聲明異議，本院裁定如下：
    主  文
異議駁回。
    理  由
一、按汽車駕駛人，行經有燈光號誌管制之交岔路口闖紅燈者，
    處新台幣（以下同）1,800 元以上5,400 元以下罰鍰，道路
    交通管理處罰條例第53條定有明文。
二、本件異議人甲○○於民國93年9月28日16時8分許，騎乘車號
    CJV-502號重型機車，行經台北市○○區○○路363巷與金湖
    路設有燈光號誌管制之交岔路口時，違規闖紅燈，經警發覺
    追趕攔停舉發等情，業據舉發員警劉品家到庭具結證稱：當
    時（即93年9 月28日16時8 分許）伊走金湖路，要左轉入36
    3 巷，停在金湖路內側車道停止線前，等待左轉入金湖路36
    3 巷，停等經過5 秒鐘後，見到處分人從363 巷出來，當時
    伊行進之方向應遵守之燈號桿有3 個時相，一種為全部紅燈
    ，一種是直行綠燈，一種則是左轉綠燈加直行綠燈，停等時
    前開交通號誌顯示直行綠燈，左轉363 巷之左轉燈號則尚未
    亮起，363 巷並有車停在停止線，主幹道金湖路往民權東路
    方向也有車正在行進，此時受處分人應遵守之燈號應為紅燈
    等語明確。至異議人雖辯稱：伊走金湖路363 巷，抵達距離
    金湖路路口約40公尺遠處時，見到號誌為綠燈，乃加速前進
    在金湖路右轉。因363 巷綠燈時，主幹道金湖路往民權東路
    的方向是紅燈，員警可能看到主幹道的方向是紅燈，誤認伊
    是直行車，所以判斷錯誤云云。惟查受處分人應遵守之號誌
    為綠燈時（時間約25秒），金湖路主幹道交通號誌應為左轉
    加直行綠燈，此經本院至現場勘驗並製有勘驗筆錄及圖在卷
    可稽。是本件被告通過路口時，執行員警既在停等中，且見
    到363 巷口有車停等，更見到主幹道金湖路往民權東路方向
    直行車仍在行進，當時金湖路左轉363 巷之左轉燈號既未亮
    起，則363 巷往金湖路方向交通號誌應顯示為紅燈無疑，執
    勤員警應無誤認之可能。況該警員與異議人素不相識，並無
    怨隙，亦為異議人陳明在卷，警員當無設詞攀誣之理，是異
    議人於上開時、地闖紅燈違規之事實，堪以認定。原裁決機
    關援引首開規定，裁處罰鍰1,800 元，並依道路交通管理處
    罰條例第63條第1 項第3 款之規定記違規點數3 點，核無不
    合。本件異議為無理由，應予駁回。
據上論斷，應依道路交通案件處理辦法第19條，裁定如主文。
中　　華　　民　　國    94    年　　1   　月　  14　　日
                  交通法庭法　官  周群翔
以上正本與原本無異。
如不服本裁定應於送達後5 日內向本院提出抗告狀。
                          書記官  何麗華
中　　華　　民　　國　　94　　年　　1 　　月　　14　　日
